臺灣高等法院刑事裁定
110年度毒抗字第255號
抗  告  人
即  被  告  陳松林

                    籍新北市○○區○○○道0段0號0樓（新                        北○○○○○○○○）


上列抗告人即被告因違反毒品危害防制條例案件，不服臺灣新北
地方法院109年度毒聲字第1050號中華民國110年1月8日裁定（聲
請案號：臺灣新北地方檢察署109年度聲觀字第1020號、109年度
毒偵字第6943號），提起抗告，本院裁定如下：
    主  文
抗告駁回。
    理  由
一、原裁定意旨略以：抗告人即被告陳松林（下稱被告）基於施
    用第二級毒品之犯意，於民國109年8月22日上午11時許，在
    其位於新北市○○區○○○路00號2樓之居所附近公園內，以將甲
    基安非他命置於玻璃球內燒烤吸食煙霧之方式，施用甲基安
    非他命1次之事實，有被告尿液經送檢驗後呈安非他命及甲
    基安非他命陽性反應之台灣檢驗科技股份有限公司濫用藥物
    檢驗報告等在卷可稽，是被告有施用第二級毒品之犯行，且
    距其前次強制戒治執行完畢已逾3年，爰裁定被告應送勒戒
    處所觀察、勒戒等語。
二、抗告意旨略以：本件未經被告同意而採尿，故程序違法，且
    被告並未吸食毒品，而可能係因吸入二手煙等二手毒品，致
    採尿結果有毒品反應云云。　
三、按毒品危害防制條例業於109年1月15日修正公布、同年7月1
    5日施行，其中同條例第20條將第3項有關觀察、勒戒或強制
    戒治執行完畢釋放後得適用前2項規定之期間，由「5年後」
    再犯第10條之罪修正為「3年後」再犯。經查，上開被告施
    用第二級毒品甲基安非他命之事實，業據其於檢察事務官詢
    問時坦承不諱，並經警將被告尿液送驗，呈安非他命類（安
    非他命、甲基安非他命）陽性反應，有新北市政府警察局受
    採集尿液檢體人姓名及檢體編號對照表、台灣檢驗科技股份
    有限公司濫用藥物檢驗報告附卷可參，應堪信實。又被告前
    因施用毒品案件，經原審法院以89年度毒聲字第4968號裁定
    送觀察、勒戒後，認無繼續施用毒品之傾向，於89年9月11
    日釋放出所；復因施用毒品案件，先經原審法院以92年度毒
    聲字第3611號裁定送觀察、勒戒後，認有繼續施用毒品之傾
    向，再經原審法院以92年度毒聲字第3826號裁定令入戒治處
    所施以強制戒治，於93年1月9日釋放出所，其後未再受觀察
    、勒戒或強制戒治之執行，有本院被告前案紀錄表附卷可考
    ，是原審認定被告有施用第二級毒品之犯行，且被告係於最
    近一次強制戒治執行完畢釋放後之3年後，再犯本件施用第
    二級毒品罪，爰裁定應送勒戒處所觀察、勒戒（原裁定漏載
    其期間不得逾2月，應予補充），核其認事、用法於法並無
    不合。
四、抗告意旨固稱本件未經被告同意而採尿，且被告並未吸食毒
    品，可能係因吸入二手毒品，致採尿結果有毒品反應云云。
    然本件被告另涉違反毒品危害防制條例案件經緝獲後，確係
    出於自願同意而為警採集其尿液送驗，此有被告簽立之勘察
    採證同意書1紙在卷可憑，且其於檢察事務官詢問時尚稱：
    「（問：採尿過程有無意見？）沒有意見，尿液是我親自排
    放封緘」等語（見毒偵卷第12、27頁）；又被告業於檢察事
    務官詢問時坦承有上開施用第二級毒品甲基安非他命之事實
    ，且觀諸卷附台灣檢驗科技股份有限公司濫用藥物檢驗報告
    所載，其尿液經確認檢驗結果，安非他命、甲基安非他命之
    濃度分別高達1,229ng/mL、5,745ng/mL，均遠逾安非他命、
    甲基安非他命確認檢驗之陽性閾值即500ng/mL（見毒偵卷第
    13、26至27頁），得認被告確有施用第二級毒品之犯行，而
    非由於吸入二手毒品等其他原因，致其採尿結果有毒品反應
    。從而，被告所提抗告核無理由，應予駁回。
據上論斷，應依刑事訴訟法第412條，裁定如主文。
中　　華　　民　　國　　110 　年　　2 　　月　　26　　日
                  刑事第四庭    審判長法  官  陳筱珮
                                      法  官  羅郁婷
                                      法  官  吳元曜
以上正本證明與原本無異。
不得再抗告。
                                       書記官  黃亮潔
中　　華　　民　　國　　110 　年　　2 　　月　　26　　日